臺灣士林地方法院民事判決　　　　　　　　　　　　九十二年度訴字第一四０一號
　　原　　　告　泰瑞家電股份有限公司
　　法定代理人　甲○○
　　被　　　告　萬客隆股份有限公司
　　法定代理人　乙○
　　訴訟代理人　陳長文律師
　　　　　　　　鄭智陽律師
　　　　　　　　李俊瑩律師
當事人間給付貨款事件，本院於九十二年十二月三十一日言詞辯論終結，判決如下：
    主    文
原告之訴及假執行之聲請均駁回。
訴訟費用由原告負擔。
    事實及理由
一、原告主張：被告積欠原告貨款新臺幣（下同）五百六十四萬二千一百零五元，於
    民國九十二年三月七日函送一內容略為：被告於原告免除百分之二十債務之情形
    下，願清償百分之八十貨款，否則只能等到被告之剩餘固定資產皆已處分完畢，
    且所有銀行抵押貸款及其他優先債務、稅款及費用等皆獲清償之後，才能就餘額
    受償等語之文件及「同意確認書」一紙，要求原告簽立該「同意確認書」，原告
    不予同意，乃於「同意確認書」上附註：「另％部分等貨款處理好再談」等語
    ，傳真予被告，因不為被告接受，原告遭受此脅迫，不得不簽署「同意確認書」
    ，嗣原告於同年五月間依民法第九十二條之規定，以存證信函撤銷原告同意被告
    以百分之八十清償而免除其餘百分之二十債務之意思表示，被告自應給付其餘百
    分之二十之貨款即一百十二萬八千四百二十一元，並聲明：(一)被告應給付一百十
    二萬八千四百二十一元及自起訴狀繕本送達翌日起至清償日止，按年息百分之五
    計算之利息(二)願供擔保請准宣告假執行。
二、被告則以：原告所提之附條件同意書，其中「另％部分等貨款處理好再談」等
    文字，係原告自行所加註，被告並未同意。被告於九十二年三月七日致原告信函
    中之各項陳述，均屬依照法律規定所為之客觀陳述，並無不法之惡害，亦未使原
    告受壓迫而心生畏懼，原告是在自由意志下所作之決擇，無任何強暴脅迫可言，
    原告以其受被告脅迫而簽署「同意確認書」為由，撤銷其同意免除被告其他債務
    之意思表示乙節，顯與民法第九十二條規定有違，依法應屬無效等語，資為抗辯
    。並聲明：(一)駁回原告之訴。(二)如受不利判決，願供擔保請准免為假執行之宣告
    。
    理    由
一、本件原告主張被告積欠其貨款五百六十四萬二千一百零五元，於九十二年三月七
    日要求原告簽立內容為償八成免二成之「同意確認書」，原告受其脅迫，不得不
    予簽署，事後原告已撤銷該意思表示，被告應償還餘款等語，被告則以並未脅迫
    等語置辯。
二、按民法第九十二條第一項所謂被脅迫而為意思表示，係相對人或第三人以使人內
    心發生壓迫感或恐怖感之故意，告以危害，致表意人心理上處於被強制之狀態，
    而為一定之意思表示，始足當之。經查被告曾於九十二年三月七日致函被告其內
    容為：「．．．本公司尚欠負貴公司應付帳款新台幣0000000元正。很遺憾地，
    日前本公司之往來銀行已停止本公司之支票帳戶之使用，且本公司亦幾乎付盡所
    有現金等流動資財。目前本公司僅餘固定資產，且大多固定資產皆已設定抵押給
    銀行。唯，本公司仍將嘗試自其他途徑貸借有限之資金，而其條件，其中之一為
    以償付貴公司全部帳款之百分之80，即新台幣0000000元，以換取貴公司之免除
    本公司欠負貴公司全部新台幣00000 00元之應付帳款之債務。．．．如本公司未
    於九十二年三月十七日，或其前，收到貴公司之同意確認書者，本件要約將自始
    視為無效，而解決貴公司之應付帳款只能等到所有本公司之剩餘固定資產皆已處
    分完畢且所有銀行抵押貸款以及其他優先債務、稅款及費用等皆獲清償之後，此
    程序不但將耗費時日，可預見的，於此情形貴公司之最後解決所得很可能遠低於
    本要約。．．．」等語，由被告致原告之函而觀，僅係陳明其當時之財務狀況，
    請求原告以八成帳款和解，原告既非抵押權人或優先權人，如執行被告之財產，
    其受償次序在後，是否能獲償八成，自屬可疑，是原告於該函內敘明：如原告不
    同意和解條件，俟扣除稅款及他抵押權人、優先權人分配後所剩餘之財產可能不
    及帳款之八成等語，只係陳述一般清理債務程序可能發生之狀況而已。再原告所
    提其中附註「另％部分等貨款處理好再談」等文字之「同意確認書」，係原告
    於影本上以藍色原子筆所書，經本院當庭核對無訛，此「同意確認書」未經被告
    同意，為原告所是認，是此份「同意確認書」即不得作為有利原告之證據。再原
    告嗣寄予被告之「同意確認書」上，並無上開附註條款，業經被告提出原告所不
    否認之「同意確認書」為證，依該「同意確認書」上之內容為：「謹以本同意確
    認書確認本公司接受貴公司之要約償付新台幣0000000元正（相當於欠負本公司
    之應付帳款的百分之80）予本公司以解決欠負本公司之全部應付帳款，除貴公司
    即將給付本公司之該新台幣0000000元正之該等金額外，本公司謹此拋棄所有其
    他剩餘全部之請求權並此免除貴公司任何其他之付款義務。如本公司於民國九十
    二年四月十五日前未收到上述款項，本同意確認書自動失效。」等語，可見被告
    已給予原告猶豫期間，以供原告權衡利弊得失，且有充分之時間查證被告前函所
    述是否實在，苟原告不同意，亦得依法定程序求償，原告是否簽署，有選擇之餘
    地，縱原告接受該和解條款而簽署「同意確認書」，有不得已之情形，乃屬其簽
    署動機之問題，亦難謂被告有使人發生壓迫感或恐怖感之故意，核其行為與脅迫
    之要件有異。是原告於九十二年五月二十一日以存證信函（二三頁）撤銷其簽署
    「同意確認書」之意思表示，於法無據。
三、從而，原告基於買賣之法律關係請求被告給付其餘百分之二十之貨款即一百十二
    萬八千四百二十一元及自起訴狀繕本送達翌日起至清償日止，按年息百分之五計
    算之利息，為無理由，不應准許。
四、原告既受敗訴之判決，其假執行之聲請亦失所附麗，應併予駁回。
五、據上論斷，原告之訴為無理由，依民事訴訟法第七十八條，判決如主文。
中　　　華　　　民　　　國　　  九十三 　　年  　 一  　　月　　十四　　日
                                           臺灣士林地方法院民事第一庭
                                               法      官  黃小瑩
右為正本係照原本作成。
如對本判決上訴須於判決送達後廿日內向本院提出上訴狀。
中　　　華　　　民　　　國 　 　九十三　　 年　    一　 　月　　十六　　日
                                               法院書記官  陳鳳嬌
